【裁判字號】    95,台上,2512
【裁判日期】    951110
【裁判案由】    租佃爭議
【裁判全文】
最高法院民事裁定            九十五年度台上字第二五一二號
上  訴  人  甲 ○ ○
                      號
            乙 ○ ○
            丙 ○ ○
            丁 ○ ○
共      同
訴訟代理人  陳 國 雄律師
被 上訴 人  戊 ○ ○
            己 ○ ○
            庚 ○ ○
            辛 ○ ○
            壬 ○ ○
            癸 ○ ○
            子 ○ ○
            丑 ○ ○
            寅    ○
            卯 ○ ○
            辰 ○ ○
            巳 ○ ○
            午○○○
            未 ○ ○（即潘美菊承受訴訟人）
            申 ○ ○
            酉 ○ ○
                      號
            戌 ○ ○
            亥 ○ ○
            天 ○ ○
共      同
訴訟代理人  丁 俊 文律師
上列當事人間租佃爭議事件，上訴人對於中華民國九十五年八月
八日台灣高等法院第二審判決（九十四年度上字第八八八號），
提起上訴，本院裁定如下：
    主  文
上訴駁回。
第三審訴訟費用由上訴人負擔。
    理  由
按上訴第三審法院，非以原判決違背法令為理由，不得為之，民
事訴訟法第四百六十七條定有明文。又同法第四百六十八條規定
，判決不適用法規或適用不當者，為違背法令。當事人提起上訴
，如以同法第四百六十九條所列各款情形為理由時，其上訴狀或
理由書應表明該判決有合於各該條款規定情形之具體內容，及係
依何訴訟資料合於該違背法令之具體事實。如依同法第四百六十
九條之一規定提起上訴，其上訴狀或理由書應表明該判決所違背
之法令條項，或有關判例、解釋字號，或成文法以外之習慣或法
理等及其具體內容，暨係依何訴訟資料合於該違背法令之具體事
實，並具體敘述為從事法之續造、確保裁判之一致性或其他所涉
及之法律見解具有原則上重要性之理由。上訴狀或理由書如未依
上述方法表明，或其所表明者，與上開法條規定不合時，即難認
為已合法表明上訴理由，其上訴自非合法。本件上訴人對於原判
決提起上訴，雖以該判決違背法令為由，惟核其上訴理由狀所載
內容，係就原審取捨證據、認定事實及解釋契約之職權行使所論
斷：依被上訴人於民國九十二年三月十三日就系爭台北縣石門鄉
○○段崁子腳小段第二六○、三○二、三○三、三○三－二號土
地（下稱系爭土地）所拍攝之現場照片觀之，系爭土地於拍照時
間之前廢耕已達一年以上，參酌台北縣淡水地政事務所派員測量
現場種植作物範圍，該所人員於九十四年四月二十六日現場測量
後，繪製如原判決附圖之複丈成果圖，該成果圖顯示上訴人僅就
系爭第三○二號土地中之五百三十八平方公尺部分耕種蔬菜及火
龍果等作物，另在系爭第二六○、三○三、三○三－二號土地上
則全未耕作，上訴人確有廢耕之事實。被上訴人已於九十二年六
月十九日對上訴人為終止租賃契約意思表示，被上訴人基於耕地
三七五減租條例第十七條第一項第四款規定終止租約，已生合法
終止租賃契約之效力，自得請求上訴人返還系爭土地。又查上訴
人自七十八年起未再給付租金予被上訴人，至租約於八十五年十
二月三十一日期滿時止，上訴人已積欠達六年租金未付，為上訴
人所不爭執。且台北縣石門鄉耕地租佃委員會調解筆錄記載九十
二年六月十九日調解程序調解委員會決議：承租人應履行繳租義
務，並於九十二年七月三十日繳清欠租數額。可見出租人已定相
當期限催告承租人支付積欠達兩年之地租，而上訴人迄未遵期付
清租金，被上訴人亦得依耕地三七五減租條例第十七條第一項第
三款終止耕地租賃契約，請求上訴人返還系爭土地。兩造間耕地
租賃契約已經被上訴人合法終止而消滅，即無再溯及訂立租約之
必要與法律上實益，上訴人反訴請求被上訴人就系爭土地與其訂
立租期自九十一年一月一日起至九十七年十二月三十一日止之租
約，欠缺權利保護之必要，不應准許等情，指摘其為不當，並就
原審命為辯論及已論斷者，泛言違法，而非表明該判決所違背之
法令及其具體內容，暨依訴訟資料合於該違背法令之具體事實，
並非具體敘述為從事法之續造、確保裁判之一致性或其他所涉及
之法律見解具有原則上重要性之理由，難認其已合法表明上訴理
由。依首揭說明，應認其上訴為不合法。
據上論結，本件上訴為不合法。依民事訴訟法第四百八十一條、
第四百四十四條第一項、第九十五條、第七十八條，裁定如主文
。
中    華    民    國  九十五  年   十一   月    十    日
                      最高法院民事第三庭
                          審判長法官  吳  正  一
                                法官  劉  福  聲
                                法官  黃  義  豐
                                法官  簡  清  忠
                                法官  謝  正  勝
      本件正本證明與原本無異
                                      書  記  官
中    華    民    國  九十五  年   十一   月  二十一  日
                                                Ａ


司法院資訊處製作；財團法人民間司法改革基金會備份。
